【裁判字號】    98,訴,1051
【裁判日期】    980930
【裁判案由】    違反毒品危害防制條例
【裁判全文】
臺灣臺南地方法院刑事判決              98年度訴字第1051號
公  訴  人  臺灣臺南地方法院檢察署檢察官
被      告  甲○○
上列被告因違反毒品危害防制條例案件，經檢察官提起公訴（九
十八年度毒偵字第一三七九號），被告於本院審判期日進行中，
就被訴事實為有罪之陳述，經本院合議庭裁定進行簡式審判程序
，判決如下：
    主  文
甲○○施用第一級毒品，累犯，處有期徒刑拾月。扣案之第一級
毒品海洛因壹包（檢體量微無法秤其淨重）併同難以析離之分裝
袋壹只均沒收銷燬之；扣案針筒壹支沒收。
    事實及理由
壹、程序事項
  一、查被告甲○○所犯係死刑、無期徒刑、最輕本刑為三年以
      上有期徒刑以外之罪，其於審判期日中就被訴事實為有罪
      之陳述，經法官告知簡式審判程序之旨，並聽取公訴人及
      被告之意見後，由本院合議庭裁定進行簡式審判程序，合
      先敘明。
  二、次按適用簡式審判程序之有罪判決書之製作，準用第四百
      五十四條之規定，刑事訴訟法第三百十條之二定有明文。
      本件經裁定進行簡式審判程序，爰依照前開法律規定，準
      用刑事訴訟法第四百五十四條為判決書之製作，先予敘明
      。
貳、實體事項
  一、本件犯罪事實、證據及應適用之法條除引用檢察官起訴書
      之記載（如附件）外，就犯罪事實及證據部分分別更正及
      補充如下：
  （一）犯罪事實部分：
    １、第一行：甲○○前有多項違反肅清煙毒條例、毒品危害
        防制條例、賭博罪等案件，最近一次係於民國九十三年
        間因違反毒品危害防制條例案件，經本院以九十四年訴
        字第八一四號判決有期徒刑一年四月，經上訴臺灣高等
        法院臺南分院，於九十四年十月十七日以九十四年上訴
        字第八四二號判決上訴駁回確定，經入監服刑，於九十
        五年一月九日縮短刑期假釋出監，假釋中付保護管束，
        於九十六年四月一日保護管束期滿，未經撤銷，視為執
        行完畢。
    ２、第十行：復基於施用第一級毒品海洛因及第二級毒品甲
        基安非他命之犯意，於九十八年六月十日凌晨一時許，
        ，在位於臺南市○○路四一一號「遊戲阜網咖」店內之
        廁所內，將海洛因及甲基安非他命先在塑膠袋內摻入水
        溶解後，再放置於針筒以注射方式，同時施用毒品海洛
        因及甲基安非他命一次。
  （二）證據部分：
    １、被告於本院審理之自白（見本院九十八年九月二十二日
        審判筆錄參照）。
    ２、被告前於九十二年間因施用毒品違反毒品危害防制條例
        案件，經臺灣高雄地方法院裁定令入勒戒處所觀察勒戒
        ，因認有繼續施用毒品傾向，由上開法院以九十二年毒
        聲字第三八三五號裁定令入戒治處所施以強制戒治，因
        戒治滿六月，無繼續強制戒治之必要，由同上開法院以
        九十二年毒聲字第六九五七號裁定停止戒治，所餘戒治
        期間付保護管束，保護管束期滿，保護管束未經撤銷，
        由臺灣高雄地方法院檢察署檢察官以九十三年戒毒偵字
        第六五六號為不起訴處分確定，復於九十三年及九十四
        年間均仍施用毒品違反上開條例案件，經本院於九十四
        年一月三十一日以九十三年訴字第一二七七號判決有期
        徒刑十月確定，另經本院以九十四年訴字第八一四號判
        決有期徒刑一年四月，經上訴臺灣高等法院臺南分院，
        於九十四年十月十七日以九十四年上訴字第八四二號判
        決上訴駁回確定，上開二案經接續執行，於九十五年一
        月九日縮短刑期假釋出監，假釋期滿未經撤銷視為執行
        完畢等情，有臺灣高等法院被告前案紀錄暨入出監資料
        表一份在卷可憑，則被告經觀察勒戒、強制戒治及入監
        徒刑執行完畢釋放後，五年內再犯本案毒品危害防制條
        例第十條之罪，應依法追訴、審判。本案事證明確，被
        告犯行洵堪認定。
  二、查海洛因、甲基安非他命依其成癮性、濫用性及對社會危
      害性之程度，已為毒品危害防制條例第二條第二項第一款
      及第二款分別列為第一級毒品及第二級毒品。核被告甲○
      ○施用海洛因、甲基安非他命之行為，係犯毒品危害防制
      條例第十條第一項之施用第一級毒品罪及同條例第十條第
      二項之施用第二級毒品罪，被告持有海洛因、甲基安非他
      命進而施用，其持有海洛因、甲基安非他命之低度行為應
      為施用海洛因、甲基安非他命之高度行為所吸收，不另論
      罪。被告一施用行為同時觸犯施用第一級毒品罪及施用第
      二級毒品罪，為想像競合犯，應依刑法第五十五條之規定
      從一重之施用第一級毒品罪處斷，公訴意旨雖認上開二罪
      應分論併罰，容有誤會，惟經到庭檢察官當庭更正（見本
      院九十八年九月二十二日審判筆錄）。再被告有如前開犯
      罪事實欄所述之前案科刑及執行完畢之紀錄，有卷附臺灣
      高等法院被告前案紀錄表可稽，其受有期徒刑之執行完畢
      ，五年以內故意再犯本件有期徒刑以上之罪，依刑法第四
      十七條第一項規定為累犯，應依法各加重其刑。爰審酌被
      告前因施用毒品經送觀察勒戒、強制戒治治療程序及經判
      處徒刑入監執行完畢後，猶未認清毒品戕害身心之惡，不
      思戒絕革除惡習，仍為本案犯行，顯然其意志力薄弱，迄
      未能戒除毒癮，惟兼衡被告施用毒品犯行，性質上屬對自
      我身心健康之自戕行為，及對社會秩序隱藏有不良影響，
      犯後於本院審理中始坦承施用毒品甲基安非他命犯行部分
      之態度等一切情狀，量處如主文所示之刑。
  三、扣案白色粉末一包，經臺南市警察局第四分局以聯勤二０
      四廠製造之毒品檢驗盒試劑進行初步檢驗結果呈有嗎啡、
      海洛因陽性反應（含袋重零點二一公克），復經送高雄市
      立凱旋醫院進行篩檢與確認檢驗後確為毒品海洛因（殘渣
      夾鏈袋因檢體量微無法秤淨重）乙節，有臺南市警察局第
      四分局扣押物品目錄表、刑案現場照片、臺南市警察局第
      四分局毒品危害防制條例案毒品初步檢驗報告單、高雄市
      立凱旋醫院於九十八年六月二十三日出具之濫用藥物成品
      檢驗鑑定書等資料在卷可憑，是扣案毒品海洛因一包為第
      一級毒品，屬違禁物，不問屬於被告與否，應依毒品危害
      防制條例第十八條第一項前段之規定宣告沒收銷燬，併同
      難以析離之分裝袋一只應一併沒收銷燬之；又扣案針筒一
      支，為被告所有，並為被告施用毒品使用之注射器具，業
      據被告自承甚詳，為被告所有並供犯罪所用之物，依刑法
      第三十八條第一項第二款規定沒收之。
據上論斷，應依刑事訴訟法第二百九十九條第一項前段、第二百
七十三條之一第一項、第三百十條之二、第四百五十四條，毒品
危害防制條例第十條第一項、第二項、第十八條第一項前段，刑
法第十一條前段、第五十五條、第四十七條第一項、第三十八條
第一項第二款，判決如主文。
本案經檢察官黃信勇到庭執行職務。
中    華    民    國    98    年    9     月    30    日
                  刑事第四庭審判長法  官  林逸梅
                                  法  官  陳淑卿
                                  法  官  程克琳
以上正本證明與原本無異。
如不服本判決應於收受本判決後10日內向本院提出上訴書狀，並
應敘述具體理由。如未敘述上訴理由者，應於上訴期間屆滿後20
日內向本院補提理由書狀（均須按他造當事人之人數附繕本）「
切勿逕送上級法院」。
                              書記官  曾美滋
中    華    民    國    98    年    9     月    30    日
附錄本案論罪科刑法條
毒品危害防制條例第10條：
施用第一級毒品者，處 6 月以上 5 年以下有期徒刑。
施用第二級毒品者，處 3 年以下有期徒刑。


司法院資訊處製作；財團法人民間司法改革基金會備份。
